臺中高等行政法院判決
111年度交上字第63號
上  訴  人  許益銘                                      

被 上訴 人  交通部公路總局臺中區監理所

代  表  人  楊聰賢              
上列當事人間交通裁決事件，上訴人對於中華民國111年3月31日
臺灣彰化地方法院110年度交字第135號行政訴訟判決，提起上訴
，本院判決如下：
　　主  文
一、上訴駁回。
二、上訴審訴訟費用新臺幣750元由上訴人負擔。
    事實及理由
一、被上訴人交通部公路總局臺中區監理所代表人於訴訟進行中
    由魏武盛變更為楊聰賢，茲據新任代表人楊聰賢具狀聲明承
    受訴訟，核無不合。
二、緣上訴人許益銘駕駛車牌號碼258-S9號自用大貨車（下稱系
    爭車輛），於民國110年10月4日15時37分至16時18分許，行
    經國道三號南向90至165.4公里區間，因「行駛高速公路未
    依規定變換車道（未全程使用方向燈）」之違規事由，分別
    經內政部警政署國道公路警察局第六公路警察大隊、第七公
    路警察大隊（下合稱舉發機關）員警以國道警交字第ZFC211
    351、ZFC211352、ZGA238561、ZGA238564、ZGA238565、ZGA
    238562、ZGA238563號舉發違反道路交通管理事件通知單（
    以下依序稱為違規通知單一至七）逕行舉發。嗣經上訴人到
    案聽候裁決，被上訴人遂依道路交通管理處罰條例（下稱道
    交條例）第33條第1項第4款、第63條第1項第1款及道路交通
    管理事件統一裁罰基準表（下稱裁罰基準表）規定，於110
    年12月16日以彰監四字第64-ZFC211351、64-ZFC211352、64
    -ZGA238561、64-ZGA238564、64-ZGA238565、64-ZGA238562
    、64-ZGA238563號裁決書（以下依序稱為原處分一至七），
    各裁處上訴人罰鍰新臺幣（下同）4,500元，並各記違規點
    數1點。上訴人不服，提起行政訴訟，經臺灣彰化地方法院
    （下稱原審法院）110年度交字第135號行政訴訟判決（下稱
    原審判決）將原處分二、四至六撤銷，上訴人其餘之訴駁回
    。上訴人猶未甘服，就原處分一、三及七之記點部分提起上
    訴。
三、上訴人起訴之主張及聲明、被上訴人於原審之答辯及聲明、
    原審判決關於證據取捨、認定事實及適用法規之論據，均詳
    如原審判決所載。
四、上訴意旨略以：
　㈠上訴人交通違規事項，自認有所疏失導致被被上訴人裁罰，
    對於罰鍰部分無異議，然違規記點部分，因是同時間之違規
    行為，是否可併為論處，以記2點裁處之，而非裁處3點，導
    致行駛之駕照被扣押，影響生計，上訴人之家庭生活經濟來
    源，僅依靠自身所得，如因本件違規行為記點，將導致失去
    駕駛資格，則全家生計必然大受影響，又處罰之目的是以教
    化改善，經此次交通裁罰，上訴人已深刻體認自身違規行為
    實屬不可取，日後常僅記不再違反道交條例，更加知法守法
    維護道路安全之重要，懇請減低裁罰之記點部分，使其家庭
    生計不受影響。
　㈡聲明：
　 1.原審判決關於原處分一、三及七違規記點部分廢棄。
　 2.原處分上揭廢棄部分撤銷。
五、本院的判斷：
　㈠按道交條例第33條第1項第4款：「汽車行駛於高速公路、快
    速公路或設站管制之道路，不遵使用限制、禁止、行車管制
    及管理事項之管制規則而有下列行為者，處汽車駕駛人新臺
    幣三千元以上六千元以下罰鍰：……四、未依規定變換車道。
    」第63條第1項第1款：「汽車駕駛人有下列各款所列條款之
    一者，除依原條款處罰鍰外，並予記點：一、有第三十三條
    第一項……情形之一者，各記違規點數一點。」裁罰基準表規
    定：違反事件「行駛高、快速公路未依規定變換車道」法條
    依據「第三十三條第一項第四款」，違規車種類別或違規情
    節「大型車」，統一裁罰基準、期限內繳納或到案聽候裁決
    者「四五００」，備註「二、記違規點數一點。」
　㈡查原審判決依據卷附違規通知單一至七、原處分一至七、檢
    舉人提出之行車紀錄器採證光碟及照片，認上訴人駕駛系爭
    車輛，於上揭時、地，有「行駛高速公路未依規定變換車道
    」之違規行為。經核原審判決業已就上訴人如何有道交條例
    第33條第1項第4款之違規事實，論述其事實認定之依據及得
    心證之理由，並指駁上訴人就原處分一、三及七之主張何以
    不足採之理由，核與卷證資料相符，且無悖於證據法則、經
    驗法則及論理法則，其認事用法並無違誤。
　㈢上訴意旨所指謫關於原處分一、三及七記點部分可否合併為
    之乙節：
　 1.按道交條例第85-1條第2項第1款已明文關於違反道交條例
     第33條第1項之行為，得否連續舉發，應視行為之「違規地
     點相距六公里以上、違規時間相隔六分鐘以上或行駛經過
     一個路口以上」判斷之，申言之，符合上揭標準者，自屬
     不同行為，而得以分別舉發、裁罰之，核先敘明。　
　 2.查原處分一、三及七，違規時間分別為110年10月4日15時3
     7分、同日16時14分、同日16時18分，違規地點分別為國道
     三號南向90公里、158.6公里、165.4公里，有各該次違規
     通知單在卷可稽（見原審卷第17、19、21頁），依此，各
     該違規行為之地點相距已達6公里以上，縱然原處分三、七
     違規時間相距僅4分鐘，依據上開說明，仍屬不同行為，是
     被上訴人依行為數各自裁處記違規點數1點，並無違誤。上
     訴人主張違規記點部分，因是同時間之違規行為，可否併
     為論處，以記2點裁處之等語，並不可採。
　㈣綜上所述，原審判決已說明其認定事實之依據及得心證之理
    由，對上訴人在原審法院之主張如何不足採之論證取捨等事
    項，亦為論斷，對於本件應適用之法律所持之見解，核無違
    誤，並無判決違背法令之情形。上訴人上訴意旨，求予廢棄
    原處分一、三及七之違規記點部分，為無理由，應予駁回。
六、末按交通裁決事件之上訴，行政法院為訴訟費用之裁判時，
    應確定其費用額，此觀行政訴訟法第237條之9第2項準用第2
    37條之8第1項規定即明。本件上訴人對於交通裁決事件之上
    訴，既經駁回，則上訴審訴訟費用750元（上訴審裁判費）
    自應由上訴人負擔，爰併予確定如主文第2項所示。
七、結論：本件上訴為無理由，應予駁回。
中　　華　　民　　國　　111 年　　10　 月　    6      日
                  臺中高等行政法院第三庭
                        審判長法  官　陳  文  燦
                              法  官　黃  司  熒
                              法  官　張  鶴  齡　
　　　　　　　　　　　　　　　                        　
以上正本證明與原本無異。
本判決不得上訴。
中　　華　　民　　國　　111  年　 10 　月　    6     日
           　　　　　　　  　 書記官　黃  靜  華